臺灣板橋地方法院刑事判決              99年度訴字第3797號
公  訴  人  臺灣板橋地方法院檢察署檢察官
被      告  陳裕熙
選任辯護人  周威君  律師
上列被告因違反槍砲彈藥刀械管制條例案件，經檢察官提起公訴
（99年度偵字第19157 號），本院判決如下：
    主  文
陳裕熙未經許可，持有可發射子彈具有殺傷力之改造手槍，累犯
，處有期徒刑貳年陸月，併科罰金新臺幣伍萬元，罰金如易服勞
役，以新臺幣壹仟元折算壹日。扣案改造手槍壹支（含彈匣壹個
；槍枝管制編號：0000000000號）沒收。
    事  實
一、陳裕熙前因違反肅清煙毒條例、麻醉藥品管理條例等案件，
    經臺灣桃園地方法院以84年度訴字第254 號分別判處有期徒
    刑3 年、有期徒刑6 月，應執行有期徒刑3 年4 月確定，復
    因違反麻醉藥品管理條例案件，經臺灣高等法院以85年度上
    訴字第1100號判處有期徒刑5 年2 月確定；上開3 項宣告之
    有期徒刑嗣經法院裁定定其應執行有期徒刑8 年4 月確定，
    經入監執行，刑期起算日期為民國84年11月28日，而於88年
    2 月2 日縮短刑期假釋出監；陳裕熙於假釋期間內，另因侵
    占案件，經臺灣高等法院以90年度上易字第4158判處有期徒
    刑5 月確定，又因贓物案件，經臺灣桃園地方法院以90年度
    易字第1542號判處有期徒刑5 月確定，再因違反毒品危害防
    制條例案件，經臺灣桃園地方法院以90年度訴字第1201號判
    處有期徒刑1 年8 月、有期徒刑10月，應執行有期徒刑2 年
    4 月確定（前述有期徒刑5 月、有期徒刑5 月、有期徒刑1
    年8 月、有期徒刑10月嗣經法院裁定減刑並定其應執行有期
    徒刑2 年4 月確定），陳裕熙上開假釋亦經撤銷，所餘刑期
    4 年6 月與前述經裁定減刑並定應執行刑之有期徒刑2 年4
    月接續執行，刑期起算日期為91年1 月23日，而於97年3 月
    26日縮短刑期假釋出監，並於97年4 月30日縮刑期滿未經撤
    銷假釋，上開有期徒刑均以已執行論。詎陳裕熙仍不知警惕
    ，其明知可發射子彈具有殺傷力之改造手槍及具有殺傷力之
    子彈，均係槍砲彈藥刀械管制條例所列管之槍枝及子彈，未
    經許可不得持有，竟仍於98年年底某日時，在桃園市○○街
    某址網路咖啡店內，以新臺幣15,000元之代價，自某真實姓
    名、年籍不詳、綽號「熊貓」之成年男子處，購得仿WALTHE
    R 廠PPK/S 型半自動手槍製造之槍枝換裝土造金屬槍管而成
    、可發射子彈具有殺傷力之改造手槍1 支（含彈匣1 個；槍
    枝管制編號：0000000000號），及由金屬彈殼組合直徑8.0
    ±0.5mm 金屬彈頭而成、具有殺傷力之非制式子彈5 顆（起
    訴書誤載為非制式子彈6 顆），之後即未經許可而持有上開
    改造手槍、非制式子彈等物。嗣陳裕熙於99年6 月初，向不
    知情之友人劉宛君（所涉違反槍砲彈藥刀械管制條例案件，
    另案由檢察官為不起訴處分確定）借用車牌號碼2529-QE 號
    自用小客車，並將上開改造手槍、非制式子彈藏放於該自用
    小客車後車廂內，而未於下車時取回，即由劉宛君自行將該
    自用小客車駛回住處附近之路邊停放；嗣於99年6 月9 日晚
    間10時許，劉宛君因另案為警查獲，經警於上開自用小客車
    實施搜索，而扣得上開改造手槍1 支、非制式子彈5 顆等物
    （劉宛君並因涉嫌違反槍砲彈藥刀械管理條例而為警移送）
    ；陳裕熙知悉後，於其非法持有槍枝、子彈等犯罪未經有偵
    查犯罪職權之公務員發覺前，即於99年6 月17日，主動前往
    臺北縣政府警察局（已改制為新北市政府警察局；以下仍沿
    用改制前之名稱）刑事警察大隊向警員自首坦承犯罪而接受
    裁判。
二、案經臺北縣政府警察局移送臺灣板橋地方法院檢察署檢察官
    偵查起訴。
    理  由
一、證據能力部分：
  (一)按被告以外之人於審判外之陳述，經當事人於審判程序同意
    作為證據，法院審酌該言詞陳述或書面陳述作成時之情況，
    認為適當者，得為證據，刑事訴訟法第159 條之5 第1 項定
    有明文。本件證人劉宛君於警詢中所為之陳述，被告陳裕熙
    及其選任辯護人、檢察官於本院審判程序中，均表示無意見
    且同意作為證據（見本院100 年1 月26日準備程序筆錄第3
    頁），本院審酌上開證人劉宛君於警詢中所為陳述，依其陳
    述作成時之外部情況，並無該供述證據係違法取得或信用性
    明顯過低之情形，認為適當，依首揭刑事訴訟法第159 條之
    5 第1 項規定，上開證人劉宛君於警詢中之陳述，自有證據
    能力。
  (二)次按司法警察等偵查輔助人員於案件未移送檢察官偵辦前之
    調查犯罪階段，先行將證物送請檢察機關概括選任之專責鑑
    定機關實施鑑定，基於檢察一體原則，該鑑定機關亦應視同
    受承辦檢察官所選任或囑託而執行鑑定業務，其等出具之書
    面鑑定報告乃現行刑事訴訟法第206 條所定之鑑定人書面報
    告，屬傳聞證據法則之例外，應具有證據能力。查內政部警
    政署刑事警察局係經臺灣高等法院檢察署檢察長概括選任之
    關於槍彈有無殺傷力之鑑定機關，此有臺灣高等法院檢察署
    92年9 月9 日檢文允字第0921001203號函文1 份在卷可憑；
    從而，本件承辦警員依前開函文所為概括選任鑑定機關之意
    旨，於移送檢察官偵查前之調查犯罪階段，將扣案改造手槍
    1 支、非制式子彈5 顆等物送請內政部警政署刑事警察局進
    行該槍、彈有無殺傷力之鑑定，該鑑定機關所出具之卷附99
    年6 月18日刑鑑字第0990083192號槍彈鑑定書，自有證據能
    力。
二、上揭事實，業據被告陳裕熙迭於偵查中及本院審理時均坦白
    承認，核與證人劉宛君於警詢及偵查中檢察官訊問時證述及
    供述之情節、證人即被告之友人黃珊珊於偵查中檢察官訊問
    時結證所述之情節相符，並有查獲現場照片數幀在卷可稽，
    及改造手槍1 支、非制式子彈5 顆（業經鑑定機關試射，詳
    後述）等物扣案可資佐證。又上開改造手槍1 支、非制式子
    彈5 顆，經送請內政部警政署刑事警察局以檢視法、性能檢
    驗法、試射法進行鑑定之結果，認送鑑手槍1 支（含彈匣1
    個；槍枝管制編號：0000000000號），係由仿WALTHER 廠PP
    K/S 型半自動手槍製造之槍枝，換裝土造金屬槍管而成之改
    造手槍，擊發功能正常，可供擊發適用子彈使用，認具殺傷
    力，而送鑑子彈5 顆，均係由金屬彈殼組合直徑8.0 ±0.5m
    m 金屬彈頭而成之非制式子彈，可擊發，認均具殺傷力，此
    亦有內政部警政署刑事警察局99年年6 月18日刑鑑字第0990
    0883192 號槍彈鑑定書、99年11月26日刑鑑字第0990154144
    號函文各1 份在卷可按，足認被告上開自白，核與事實相符
    。本件事證明確，被告犯行堪以認定。
三、核被告所為，係犯槍砲彈藥刀械管制條例第8 條第4 項之未
    經許可持有可發射子彈具有殺傷力之改造手槍罪、同條例第
    12條第4 項之未經許可持有子彈罪。被告以一持有行為，同
    時持有改造手槍1 支、非制式子彈5 顆，而觸犯數罪名，為
    想像競合犯，應依刑法第55條規定，從一較重之未經許可持
    有改造手槍罪處斷。被告於其本件持有槍枝、子彈等犯罪未
    經有偵查犯罪職權之公務員發覺前，即於99年6 月17日，主
    動前往臺北縣政府警察局刑事警察大隊向警員自首坦承犯罪
    而接受裁判，此有被告99年6 月17日調查筆錄1 份在卷可按
    ，依刑法第62條前段規定，減輕其刑（本件警方於被告主動
    前往警局自首前，已查獲扣案之槍枝、子彈，被告嗣後所為
    之自首，已無槍砲彈藥刀械管制條例第18條第1 項前段規定
    之適用，惟此仍無礙於被告依刑法之規定成立自首）。又被
    告有如事實欄第1 項所載之犯罪科刑及執行紀錄，有臺灣高
    等法院被告前案紀錄表在卷可參，其於受有期徒刑之執行完
    畢後，5 年內故意再犯本件有期徒刑以上之罪，為累犯，應
    依刑法第47條第1 項規定加重其刑，並依法先加後減之。爰
    審酌被告之犯罪動機、手段、無故持有管制槍枝、子彈，對
    於社會治安之負面影響非輕，及被告非法持有槍枝、子彈尚
    查無其他犯罪目的，且被告犯後均坦承犯行，態度尚稱良好
    等一切情狀，量處如主文所示之刑，並諭知罰金易服勞役之
    折算標準。扣案改造手槍1 支（含彈匣1 個；槍枝管制編號
    ：0000000000號），屬違禁物，應依刑法第38條第1 項第1
    款規定宣告沒收。至業經鑑定機關試射之非制式子彈5 顆，
    其火藥部分已因擊發而燃燒殆盡，其餘部分亦裂解為彈頭及
    彈殼，不復具子彈之外型及功能，自非屬違禁物，爰不另宣
    告沒收，併予敘明。
據上論斷，應依刑事訴訟法第299 條第1 項前段，槍砲彈藥刀械
管制條例第8 條第4 項、第12條第4 項，刑法第11條前段、第55
條、第62條前段、第47條第1 項、第42條第3 項、第38條第1 項
第1 款，判決如主文。
本案經檢察官林修平到庭執行職務
中    華    民    國  100     年    11    月    30    日
                刑事第十九庭  審判長法  官  劉景宜
                                    法  官  方鴻愷
                                    法  官  陳海寧
上列正本證明與原本無異。
如不服本判決，應於判決送達後10日內敘明上訴理由，向本院提
出上訴狀 (應附繕本) ，上訴於臺灣高等法院。其未敘述上訴理
由者，應於上訴期間屆滿後20日內向本院補提理由書「切勿逕送
上級法院」。
                                    書記官  謝秀青
中    華    民    國   100    年    12    月    8     日
附錄本案論罪科刑法條全文
槍砲彈藥刀械管制條例第8條第4項、第12條第4項
槍砲彈藥刀械管制條例第8條
未經許可，製造、販賣或運輸鋼筆槍、瓦斯槍、麻醉槍、獵槍、
空氣槍或第4 條第1 項第1 款所定其他可發射金屬或子彈具有殺
傷力之各式槍砲者，處無期徒刑或5 年以上有期徒刑，併科新臺
幣1 千萬元以下罰金。
未經許可，轉讓、出租或出借前項所列槍枝者，處5 年以上有期
徒刑，併科新臺幣1 千萬元以下罰金。
意圖供自己或他人犯罪之用，而犯前二項之罪者，處無期徒刑或
7 年以上有期徒刑，併科新臺幣1 千萬元以下罰金。
未經許可，持有、寄藏或意圖販賣而陳列第1 項所列槍枝者，處
3 年以上10年以下有期徒刑，併科新臺幣7 百萬元以下罰金。
第 1 項至第 3 項之未遂犯罰之。
犯第1 項、第2 項或第4 項有關空氣槍之罪，其情節輕微者，得
減輕其刑。
槍砲彈藥刀械管制條例第12條
未經許可，製造、販賣或運輸子彈者，處1 年以上7 年以下有期
徒刑，併科新台幣500 萬元以下罰金。
未經許可，轉讓、出租或出借子彈者，處6 月以上5 年以下有期
徒刑，併科新台幣300 萬元以下罰金。
意圖供自己或他人犯罪之用，而犯前二項之罪者，處3 年以上10
年以下有期徒刑，併科新台幣700 萬元以下罰金。
未經許可，持有、寄藏或意圖販賣而陳列子彈者，處5 年以下有
期徒刑，併科新台幣300 萬元以下罰金。
第 1 項至第 3 項之未遂犯罰之。